【裁判字號】    98,交訴,76
【裁判日期】    980828
【裁判案由】    公共危險等
【裁判全文】
臺灣臺北地方法院刑事判決              98年度交訴字第76號
公  訴  人  臺灣臺北地方法院檢察署檢察官
被      告  子○○
                    （
            戊○○
                    （
上列被告因公共危險等案件，經檢察官提起公訴（98年度偵字第
13101 號），因被告於準備程序中就犯罪事實為有罪之陳述，經
本院合議庭裁定由受命法官獨任進行簡式審判程序審理，本院判
決如下：
    主  文
子○○所犯如附表一所示各罪，各處如附表一宣告刑欄所示之刑
，如附表二所示之物，均沒收；又因過失傷害人，處有期徒刑參
月；又駕駛動力交通工具肇事，致人受傷而逃逸，處有期徒刑柒
月。應執行有期徒刑伍年貳月，如附表二所示之物，均沒收，並
應於刑之執行前令入勞動場所強制工作參年。
戊○○所犯如附表一所示各罪，均累犯，各處如附表一宣告刑欄
所示之刑，如附表二所示之物，均沒收。應執行有期徒刑參年拾
月，如附表二所示之物，均沒收，並應於刑之執行前令入勞動場
所強制工作參年。
    事  實
一、子○○、戊○○均曾有多次竊盜及違反毒品危害防制條例之
    前科，子○○最近5 年內曾因竊盜案，經臺灣板橋地方法院
    91年度易字第1637號判處有期徒刑1 年10月確定；再因竊盜
    案件，經臺灣板橋地方法院92年度易字第1043號判處有期徒
    刑2 年確定，上開兩罪經接續執行後，於民國94年9 月21日
    因縮短刑期假釋出監，因假釋中再犯罪，該假釋遭撤銷；又
    因竊盜案件，經臺灣高等法院95年度上易字第2552號判處有
    期徒刑1 年8 月確定；另因妨害兵役案件，經臺灣臺北地方
    法院95年度簡字第2914號判處有期徒刑3 月確定，於98年1
    月14日假釋出監（98年4 月14日始觀護結束，未構成累犯）
    。而戊○○最近5 年內亦曾因施用第一級、第二級毒品案件
    ，經臺灣板橋地方法院93年度訴字第477 號分別判處有期徒
    刑1 年、8 月，定應執行刑1 年6 月確定；又因違反動產擔
    保交易法案件，經臺灣板橋地方法院93年度訴字第1855號判
    處有期徒刑5 月確定；另因施用第一級毒品案件，經臺灣板
    橋地方法院94年度訴字第1655號判處有期徒刑10月確定；復
    因違反洗錢防制法案件，經臺灣板橋地方法院94年度簡字第
    2279號判處有期徒刑4 月；再因搶奪、違反槍砲彈藥刀械管
    制條例等案件，經臺灣板橋地方法院94年度訴字第1291號分
    別判處有期徒刑10月、1 年6 月，定應執行刑2 年2 月確定
    ，於98年1 月11日執行完畢出監。
二、子○○、戊○○二人猶不知悔改，因施用毒品之所需，與丑
    ○○、己○○（此二人待其等到案後審結），意圖為自己不
    法之所有，並基於犯意之聯絡，自98年2 月間起至同年5 月
    止，共同在臺北市文山區、臺北縣地區及桃園縣龜山鄉等地
    ，攜帶其等所有客觀上對人之生命、身體有危害而足以供兇
    器使用之螺絲起子（包括如附表二所示之物）等兇器，或一
    人或數人，先破壞汽車防盜設施，再共同竊取乙○○等人所
    有之車輛或汽車音響（各次竊盜之行為時間、地點、行為人
    、共犯、被害人、竊得財物及所犯法條，均詳如附表三所示
    ）。
三、子○○、戊○○、丑○○、己○○於98年2 月21日上午5 時
    35分許，在臺北市○○區○○路3 段85巷23弄15號前，下手
    行竊如附表三所示辰○○所有之車輛時，因員警據報前往而
    遭圍捕，子○○等4 人隨即上車，並由子○○駕駛前述所竊
    取車牌號碼T5-7667 號自小客車（懸掛所竊6426-QN 號車牌
    ），搭載其餘人員欲倒車逃避之際，原應注意其他車輛及行
    人，而依當時天候及道路狀況，並無不能注意之情形，竟疏
    未注意及此，即貿然倒車，除撞擊後方多部車輛外（已經公
    訴人另案偵辦），並撞擊行走在後之甲○○，致使甲○○因
    而受有頭部外傷併腦內、硬腦膜上下出血之傷害。因己○○
    見狀已在車內高喊：「撞到人了」，子○○明知其駕駛動力
    交通工具肇事，致甲○○倒地受傷，竟另行起意，未採取必
    要救護措施，隨即徒步棄車逃逸。嗣因遭棄贓車上留有戊○○之身分證件，經警循線追查，始獲知上情。
四、案經辰○○等人訴由臺北市政府警察局文山第一分局及臺北
    縣政府警察局蘆洲分局報告臺灣臺北地方法院檢察署檢察官
    偵查起訴。
    理  由
一、程序上事項：
    本件被告子○○、戊○○對於檢察官起訴書證據清單所提證
    據資料之證據能力均不加以爭執，而本院審酌各該證言、書
    面作成時之情況，認為亦屬適當，則該等證據資料自有證據
    能力，合先敘明。
二、經查：
  (一)犯罪事實欄二部分之事實，業據被告子○○、戊○○於警詢
    、偵訊及本院審理時均坦承不諱，核與證人即共同被告丑○○、己○○於警詢、偵訊時供稱之情節相符；而證人即被告
    戊○○之泰國籍配偶汪美惠亦證稱：在臺北縣土城市○○路
    ○ 段76號前發現之贓車內之居留證，係伊交付與被告戊○○
    等語（98年度偵字第11509 號偵卷第180-186 頁）；並有如
    附表二所示作案工具扣案可資佐證，以及98年4 月6 日、7
    日被告戊○○駕駛該竊取之贓車前往加油之翻拍照片為證（
    偵卷第187-191 頁）。此外，其中：
  1.附表三編號一部分，核與證人即被害人乙○○於警詢時證述
    之情節相符。
  2.附表三編號二部分，核與證人即被害人丁○○於警詢時證述
    之情節相符，並有贓物認領保管單、車牌二面及車籍資料查
    詢資料可資佐證。
  3.附表三編號三部分，核與證人即被害人丙○○於警詢時證述
    之情節相符，並有贓物認領保管單為證。
  4.附表三編號四部分，核與證人即被害人辰○○於警詢時證述
    之情節相符，並有車輛遭破壞之照片為證。
  5.附表三編號五部分，核與證人即被害人辛○○於警詢時證述
    之情節相符，並有勘查採證同意書、證物清單、現場照片及
    贓物認領保管單可資佐證。
  6.附表三編號六部分，核與證人即被害人寅○○於警詢時證述
    之情節相符，並有監視器翻拍照片、贓物認領保管單可資佐
    證。
  7.附表三編號七部分，核與證人即被害人庚○○於警詢時證述
    之情節相符，並有監視器翻拍照片、贓物認領保管單可資佐
    證。
  8.附表三編號八部分，核與證人即被害人壬○○於警詢時證述
    之情節相符，並有扣案零組件照片、贓物認領保管單可資佐
    證。
  9.附表三編號九部分，核與證人即被害人癸○○於警詢時證述
    之情節相符，並有贓物認領保管單可資佐證。
  10.附表三編號十部分，核與證人即被害人卯○○於警詢時證述
    之情節相符，並有採證照片、贓物認領保管單可資佐證。
  (二)犯罪事實欄三部分之事實，業據被告子○○於本院審理時坦
    承不諱；而證人即共同被告丑○○亦於偵訊時供稱：98年2
    月21日在偷辰○○之車輛，準備拿DVD 時，己○○與戊○○
    就說警察來了，我就趕快上車，子○○快速的往後退，後來
    聽到「碰」的一聲，己○○就大喊有撞到人，子○○也慌了
    等語（98年度偵字第11509 號偵卷第160-161 頁）；另證人
    即共同被告戊○○亦於偵訊時供稱：「（問：子○○駕駛車
    輛倒車時，撞到甲○○，子○○是否知道已撞到人？）因己○○有喊出來，應該知道，且事後與子○○見面時，他也有
    講好像有撞到人」等語（98年度偵字第11509 號偵卷第138-
    139 頁）；又被害人甲○○因此受有頭部外傷併腦內、硬腦
    膜上下出血等傷害，亦有臺北市立萬芳醫院所開立之診斷證
    明書在卷可稽（98年度偵字第11509 號偵卷第349-350 頁）
    ；此外，並有道路交通事故現場圖、道路交通事故補充資料
    表、交通事故談話紀錄表、道路交通事故調查報告表等件在
    卷可證（98年度偵字第11509 號偵卷第68-93 頁），足見被
    告子○○之自白核與事實相符。
  (三)綜上所述，由前述證人證詞、被告二人之自白、共同被告之
    供稱及相關書證等補強證據，足證被告二人確有公訴意旨所
    指之犯行甚明。是本件事證明確，被告二人之犯行均堪以認
    定，均應予依法論科。
三、論罪：
  (一)犯罪事實欄二部分：核被告子○○、戊○○所為，各係犯如
    附表一所示各罪，其中附表三編號四部分，係一行為而同時
    犯刑法第321 條第1 項第3 款、第4 款之加重竊盜罪及同法
    第354 條之毀損器物罪，為想像競合犯，應從一重之加重竊
    盜罪處斷。而被告二人夥同共同被告己○○、丑○○已著手
    於附表三編號四之竊盜犯行，因員警據報前往圍捕始未遂，
    為未遂犯，爰依刑法第26條前段規定減輕其刑。又被告子○○、戊○○二人間就如附表三編號二所示之犯行，以及被告
    二人與共同被告己○○、丑○○間就如附表三編號三、四所
    示之犯行，均有犯意聯絡與行為分擔，應論以共同正犯。另
    被告二人所犯上開各罪間，犯意各別，行為態樣不一，應予
    分論併罰。
  (二)犯罪事實欄三部分：核被告子○○所為，係犯刑法第284 條
    第1 項前段之過失傷害罪及同法第185 條之4 之駕駛動力交
    通工具肇事致人受傷逃逸罪。被告子○○所犯上開二罪間，
    犯意各別，構成要件互異，應予分論併罰。
  (三)綜上，被告子○○所犯犯罪事實欄二部分，係犯如附表一所
    示各罪，所犯犯罪事實欄三部分，係犯刑法第284 條第1 項
    前段之過失傷害罪及同法第185 條之4 之駕駛動力交通工具
    肇事致人受傷逃逸罪，被告子○○所犯前述各罪，犯意各別
    ，或行為態樣不一，或構成要件有異，應予分論併罰。被告
    戊○○所犯犯罪事實欄二部分，係犯如附表一所示各罪，各
    罪間犯意各別，行為態樣不一，應予分論併罰。又被告戊○○前有如犯罪事實欄一所載之前科，此有臺灣高等法院被告
    全國前案紀錄表1 份在卷供參，則被告戊○○於5 年內故意
    再犯本件有期徒刑以上之各罪，為累犯，應依刑法第47條第
    1 項規定，均加重其刑
四、科刑、宣告強制工作與沒收：
  (一)本院審酌：1.智識程度：被告子○○係國小肄業之學歷，以
    從事臨時工為業，被告戊○○係高中畢業之學歷，以從事電
    工為業；2.素行：被告子○○前已有多次犯行遭判刑並入監
    服刑（未構成累犯）；3.犯罪動機、目的與手段：被告二人
    年輕力壯，甫分別於98年1 月間假釋出監或執行完畢，即因
    施用毒品之需，自98年2 月間開始攜帶客觀上可供兇器使用
    之工具為本件犯行，另被告子○○為躲避警察之追緝，始駕
    車不慎撞及被害人，並於肇事後未採取必要之救護措施，隨
    即棄車逃逸；4.所生危害：被告二人夥同共同被告己○○、
    丑○○偷遍大臺北地區，雖有部分贓車業已發還被害人，惟
    亦有不少車輛已遭解體或拆卸重要零組件，且致被害人甲○○受有前述傷勢，危害非輕；5.犯後態度：被告二人於警詢
    、偵訊及本院審理時均能坦承犯行等一切情狀，就被告二人
    所犯各罪，分別量處如主文所示之刑，並均定其應執行刑。
  (二)被告二人均係18歲以上之人，分別有前揭如事實欄所載多次
    之財產性犯罪之素行或前科，被告子○○甫於98年1 月14日
    假釋出監，被告戊○○甫於98年1 月11日縮刑期滿執行完畢
    ，二人竟不知悔改，自98年2 月17日起或自行、或夥同他人
    為本件竊盜之犯行，足見被告二人確有犯竊盜罪之習慣，且
    堪認其經多次刑之宣告及執行仍無法戒除竊盜惡習，為使其
    習得正當謀生觀念及一技之長，避免再以行竊方式圖得生活
    所需而能重返社會，則公訴人所為令被告強制工作之請求，
    堪稱允當，爰依竊盜犯贓物犯保安處分條例之規定，諭知被
    告二人於刑之執行前，均令入勞動場所強制工作3 年，以資
    矯治。
  (三)扣案如附表二所示之物，分別係屬被告戊○○、子○○所有
    供本件竊盜犯罪所用之物，業據被告二人供承不諱，爰依刑
    法第38條第1 項第2 款，均宣告沒收；至其餘扣案物品，或
    係應發還與被害人所有之物，或係被告二人否認為供本件犯
    行所用之物，而本院亦無證據認定係供本件犯行所用之物，
    即無從宣告沒收，附此敘明。
據上論結，應依刑事訴訟法第273 條之1 第1 項、第299 條第1
項前段，刑法第28條、第321 條第1 項第3 款、第4 款、第284
條第1 項前段、第185 條之4 、第55條、第26條前段、第51條第
5 款、第47條第1 項、第38條第1 項第2 款，刑法施行法第1 條
之1， 竊盜犯贓物犯保安處分條例第3 條第1 項、第4 條、第5
條第1 項前段，判決如主文。
本案經檢察官黃兆揚到庭執行職務。
中    華    民    國    98    年    8     月    28    日
                  刑事第六庭    法  官  林孟皇
本正本證明與原本無異。
如不服本判決應於收受送達後10日內向本院提出上訴書狀，並應
敘述具體理由；其未敘述上訴理由者，應於上訴期間屆滿後20日
內向本院補提理由書（均須按他造當事人之人數附繕本）「切勿
逕送上級法院」。告訴人或被害人如對於本判決不服者，應具備
理由請求檢察官上訴，其上訴期間之計算係以檢察官收受判決正
本之日期為準。
                                書記官  楊雅鈞
中    華    民    國    98    年    8     月    28    日
附錄本案論罪科刑法條全文：
中華民國刑法第321條（加重竊盜罪）
犯竊盜罪而有左列情形之一者，處六月以上、五年以下有期徒刑
：
一、於夜間侵入住宅或有人居住之建築物、船艦或隱匿其內而犯
    之者。
二、毀越門扇、牆垣或其他安全設備而犯之者。
三、攜帶兇器而犯之者。
四、結夥三人以上而犯之者。
五、乘火災、水災或其他災害之際而犯之者。
六、在車站或埠頭而犯之者。
前項之未遂犯罰之。
中華民國刑法第284條
因過失傷害人者，處六月以下有期徒刑、拘役或五百元以下罰金
；致重傷者，處一年以下有期徒刑、拘役或五百元以下罰金。
從事業務之人，因業務上之過失傷害人者，處一年以下有期徒刑
、拘役或一千元以下罰金；致重傷者，處三年以下有期徒刑、拘
役或二千元以下罰金。
中華民國刑法第185條之4
駕駛動力交通工具肇事，致人死傷而逃逸者，處六月以上五年以
下有期徒刑。
附表一（犯罪地點、被害人及被竊財物均詳如附表三所示）：
 ┌──┬────┬───┬───────┬──────┐
 │編號│  時間  │行為人│所犯法條及罪名│   宣告刑   │
 ├──┼────┼───┼───────┼──────┤
 │ 一 │98年2 月│子○○│刑法第321 條第│子○○處有期│
 │    │17日晚上│      │1 項第3 款之加│徒刑10月    │
 │    │        │      │重竊盜罪      │            │
 ├──┼────┼───┼───────┼──────┤
 │ 二 │98年2 月│子○○│刑法第321 條第│子○○、汪一│
 │    │18日凌晨│戊○○│1 項第3 款之加│平各處有期徒│
 │    │        │      │重竊盜罪      │刑7月       │
 ├──┼────┼───┼───────┼──────┤
 │ 三 │98年2 月│子○○│刑法第321 條第│子○○、汪一│
 │    │21日上午│戊○○│1 項第3 款、第│平各處有期徒│
 │    │5 時    │己○○│4 款之加重竊盜│刑8月       │
 │    │        │丑○○│罪            │            │
 ├──┼────┼───┼───────┼──────┤
 │ 四 │98年2 月│子○○│刑法第321 條第│子○○、汪一│
 │    │21日上午│戊○○│1 項第3 款、第│平各處有期徒│
 │    │5 時35分│己○○│4 款之加重竊盜│刑4月       │
 │    │許      │丑○○│未遂罪及同法第│            │
 │    │        │      │354 條之毀損器│            │
 │    │        │      │物罪          │            │
 ├──┼────┼───┼───────┼──────┤
 │ 五 │98年4 月│戊○○│刑法第321 條第│戊○○處有期│
 │    │24日晚上│      │1 項第3 款之加│徒刑10 月   │
 │    │8時許   │      │重竊盜罪      │            │
 ├──┼────┼───┼───────┼──────┤
 │ 六 │98年4 月│戊○○│刑法第321 條第│戊○○處有期│
 │    │24日晚上│      │1 項第3 款之加│徒刑10 月   │
 │    │11時42分│      │重竊盜罪      │            │
 │    │許      │      │              │            │
 ├──┼────┼───┼───────┼──────┤
 │ 七 │98年4 月│戊○○│刑法第321 條第│戊○○處有期│
 │    │25日凌晨│      │1 項第3 款之加│徒刑10 月   │
 │    │0時許   │      │重竊盜罪      │            │
 ├──┼────┼───┼───────┼──────┤
 │ 八 │98年4 月│子○○│刑法第321 條第│子○○處有期│
 │    │29日下午│      │1 項第3 款之加│徒刑10 月   │
 │    │2時39分 │      │重竊盜罪      │            │
 ├──┼────┼───┼───────┼──────┤
 │ 九 │98年5 月│子○○│刑法第321 條第│子○○處有期│
 │    │25日晚上│      │1 項第3 款之加│徒刑10 月   │
 │    │8 時許  │      │重竊盜罪      │            │
 ├──┼────┼───┼───────┼──────┤
 │ 十 │98年5 月│子○○│刑法第321 條第│子○○處有期│
 │    │27日下午│      │1 項第3 款之加│徒刑10 月   │
 │    │3 時20分│      │重竊盜罪      │            │
 │    │許      │      │              │            │
 └──┴────┴───┴───────┴──────┘
 附表二：
 ┌──┬───────┬──┬───┬────────┐
 │編號│   品    名   │數量│所有人│    卷證所在    │
 ├──┼───────┼──┼───┼────────┤
 │ 一 │大型一字起子  │1支 │戊○○│98偵11509 卷16頁│
 ├──┼───────┼──┼───┼────────┤
 │ 二 │中型一字起子  │1支 │戊○○│98偵11509 卷16頁│
 ├──┼───────┼──┼───┼────────┤
 │ 三 │行竊工具      │1批 │子○○│98警聲搜783 卷88│
 │    │              │    │      │頁              │
 └──┴───────┴──┴───┴────────┘


司法院資訊處製作；財團法人民間司法改革基金會備份。
